【裁判字號】    99,聲,1065
【裁判日期】    991230
【裁判案由】    停止執行
【裁判全文】
臺灣士林地方法院民事裁定              99年度聲字第1065號
聲  請  人  林淑珠
相  對  人  捷運網不動產仲介經紀有限公司
法定代理人  陳如苑
上列當事人間聲請停止執行事件，本院裁定如下：
    主  文
聲請人以現金新臺幣貳佰柒拾壹萬元或等值之銀行無記名可轉讓
定期存單為相對人供擔保後，本院九十七年度執字第五八九八九
號（含併入案號：本院九十八年度司執字第三三一、一四六七一
號等）清償債務執行事件之強制執行程序關於以本票裁定（案號
：本院九十六年度票字第七三五一、六一○二、八六三七號）為
執行名義部分，於本院九十九年度重訴字第三一三號債務人異議
之訴等訴訟事件判決確定、和解或撤回起訴前應暫予停止。
    理  由
一、(一)按有回復原狀之聲請，或提起再審或異議之訴，或對於和
    解為繼續審判之請求，或提起宣告調解無效之訴、撤銷調解
    之訴，或對於許可強制執行之裁定提起抗告時，法院因必要
    情形，或依聲請定相當並確實之擔保，得為停止強制執行之
    裁定，強制執行法第18條第2 項定有明文。(二)又按發票人主
    張本票係偽造、變造者，於前條裁定送達後20日內，得對執
    票人向為裁定之法院提起確認之訴；發票人證明已依前項規
    定提起訴訟時，執行法院應停止強制執行，但得依執票人聲
    請，許其提供相當擔保，繼續強制執行，亦得依發票人聲請
    ，許其提供相當擔保，停止強制執行；發票人主張本票債權
    不存在而提起確認之訴不合於第1 項之規定者，法院依發票
    人聲請，得許其提供相當並確實之擔保，停止強制執行，非
    訟事件法第195 條亦有明文。
二、聲請意旨略以：(一)1.相對人捷運網不動產仲介經紀有限公司
    （下稱捷運網公司）前以(1)本院97年度促字第12142 號支付
    命令（金額新台幣《下同》200 萬元）為執行名義，對聲請
    人聲請強制執行，由本院97年度執字第58989 號執行；(2)本
    院97年度促字第14324 號支付命令（金額400 萬元）為執行
    名義，對聲請人聲請強制執行，由本院98年度司執字第331
    號執行；(3)本院97年度促字第16381 號支付命令（金額650
    萬元）為執行名義，對聲請人聲請強制執行，由本院98年度
    司執字第14671 號執行；(4)上開執行事件均併入本院97年度
    執字第58989 號執行事件執行，已查扣聲請人之銀行存款68
    2 萬元，並拍賣聲請人所有、坐落於臺北市○○街房地所得
    1 千248 萬元，已足供清償；2.詎相對人竟以同一筆借款債
    權所取得之本票裁定，即(1)本院96年度票字第7351號本票裁
    定（金額200 萬元）、(2)96年度票字第6102號本票裁定（金
    額400 萬元）、(3)96年度票字第8637號本票裁定（金額650
    萬元）為執行名義，重複行使債權，聲請拍賣聲請人所有、
    坐落於臺北市○○路○ 段房地；(二)聲請人與相對人間實無任
    何債權債務存在；又就相對人另稱支付命令是針對本金部分
    ，本票裁定是針對約定利息3 分利部分，聲請人亦否認有何
    約定利息3 分利之事。為此，聲請人已提起債務人異議之訴
    、確認本票債權不存在等訴，現由本院99年度重訴字第313
    號訴訟事件繫屬中，爰依強制執行法第18條第2 項、非訟事
    件法第195 條第3 項等規定，請求本院97年司執字第58989
    號（含併入案號：98年度司執字第331 號、98年度司執字第
    14671 號等）執行事件之強制執行程序關於以本票裁定為執
    行名義部分，於本院99年度重訴字第313 號訴訟事件判決確
    定前停止執行等語（見聲請人聲請狀，本院99年度重訴字第
    313 號卷附99年10月15日、99年12月16日言詞辯論筆錄）。
三、查相對人捷運網公司前以本院97年度促字第12142 號支付命
    令、97年度促字第14324 號支付命令、97年度促字第16381
    號支付命令為執行名義，對聲請人聲請強制執行，原分別以
    本院97年度執字第58989 號、98年度司執字第331 號、98年
    度司執字第14671 號執行，後均併入本院97年度執字第5898
    9 號執行事件執行，嗣相對人於本院97年度執字第58989 號
    執行事件執行中，再追加以96年度票字第7351號、96年度票
    字第6102號、96年度票字第8637號本票裁定為執行名義，對
    聲請人聲請強制執行，相對人並陳明支付命令係針對借款本
    金部分，本票裁定係約定借款利息3 分利部分，並非重複行
    使債權等語；又聲請人以其並未對相對人負有任何債務，亦
    無相對人所稱以本票擔保約定利息3 分利之事等為由，另提
    起債務人異議之訴、確認本票債權不存在等訴，現於本院民
    事庭繫屬中（本院99年度重訴字第313 號訴訟事件）等情，
    業經本院調取上開執行事件及訴訟事件卷宗查核無訛。本件
    聲請人已對相對人提起債務人異議之訴、確認本票債權不存
    在等訴，其陳明願供擔保聲請裁定停止執行，經核與強制執
    行法第18條第2 項、非訟事件法第195 條第3 項等規定，尚
    無不合。
四、關於應供擔保之金額，按法院准許停止強制執行之裁定者，
    該項擔保係備供債權人因停止執行所受損害之賠償，其數額
    應依標的物停止執行後，債權人未能即時受償或利用該標的
    物所受之損害額，或其因另供擔保強制執行所受之損害額定
    之，非逕以標的物之價值或其債權額為依據（最高法院86年
    度台抗字第442 號、91年度台抗字第429 號裁定意旨參照）
    。查本件相對人因停止執行可能遭受之損害，為停止期間無
    法受償之法定利息損失，而相對人以本票裁定為執行名義聲
    請執行之債權額為1 千250 萬元（見本院97年度執字第5898
    9 號執行事件卷附相對人99年11月5 日陳報狀），又審酌各
    級法院辦案期限實施要點第2 項第2 款、第7 款、第8款 規
    定，民事第一審審判案件之期限為1 年4 月、第二審為2 年
    、第三審為1 年，故推估本件停止期間為法院審理期間共計
    4 年4 月，是經計算結果，相對人於該段期間可能遭受之損
    害金額約為270 萬8 千333 元（計算式：00000000《元》×
    5%×4 又4/12《月》≒0000000 ），另考量如有其他遲滯因
    素導致實際受償日期延宕之可能，爰酌定本件擔保金額為27
    1 萬元。
五、爰裁定如主文。
中    華    民    國    99    年    12    月    30    日
                  民事第一庭  法  官  孫曉青
以上正本證明與原本無異。
如對本裁定抗告，應於裁定送達後10日內向本院提出抗告狀，並
繳納抗告費新臺幣1,000 元。
中    華    民    國   100    年    1     月    5     日
                              書記官  詹佳佩

司法院資訊處製作；財團法人民間司法改革基金會備份。
